【裁判字號】    89,交訴,142
【裁判日期】    900119
【裁判案由】    肇事遺棄罪等
【裁判全文】
臺灣桃園地方法院刑事判決                        八十九年度交訴字第一四二號
    公  訴  人  臺灣桃園地方法院檢察署檢察官
    被      告  甲○○
右列被告因肇事遺棄等案件，經檢察官提起公訴（八十九年度偵字第一六一四０號）
，本院判決如左︰
    主  文
甲○○駕駛動力交通工具肇事，致人傷而逃逸，處有期徒刑柒月；又服用酒類，不能
安全駕駛動力交通工具而駕駛，處有期徒刑貳月；又因過失傷害人，處有期徒刑月
。應執行有期徒刑拾月。
    事  實
一、甲○○明知飲用酒類後吐氣所含酒精成份超過每公升零點二五毫克以上者，已不
    能安全駕駛動力交通工具不得駕駛車輛，竟於民國八十九年十月十八日凌晨零時
    許，於飲用酒後吐氣所含酒精成份達每公升含一．四一毫克，已不能安全駕駛狀
    態，仍駕駛車號七Ｇ－一四七五號自用小客車，沿桃園縣桃園市○○路往樹仁二
    街方向直行，於行駛至延平路與大豐路號誌未正常運作之交岔路口時，原應注意
    車輛行駛時，駕駛人應注意車前狀況，隨時採取必要之安全措施，且依當時情形
    ，亦無不能注意之情，竟疏未注意，致於該路口碰撞當時由大豐路往桃鶯路方向
    ，屬左方車之乙○○所騎乘之車號ＢＹＴ－五一○號機車，致乙○○受有臉部撕
    裂傷、右小腿擦傷、右腳擦傷、臉部擦傷等傷害，甲○○於駕車肇事致人受傷後
    ，詎竟未停車報警處理或將乙○○送醫診治，竟反加速逃逸，幸經在場路人目擊
    車號，始於同日零時五十分許，在桃園市○○路二號前查獲。
二、案經被害人乙○○訴由桃園縣警察局桃園分局報請臺灣桃園地方法院檢察署檢察
    官偵查起訴。
    理  由
一、訊據被告甲○○對於酒後駕車肇事撞傷告訴人乙○○之事實坦承不諱，惟否認有
    肇事逃逸犯行，辯稱：伊當時不知撞到人，只知感覺撞到東西，所以未下車察看
    ，伊事後有再折返肇事現場，但並未看見被害人云云。經查：右揭犯罪事實，業
    據告訴人乙○○指訴綦詳，並有酒精濃度測試紙、舉發違反道路交通管理事件通
    知單影本、道路交通事故調查報告表、酒醉駕車測試報告、診斷證明書、照片等
    在卷可稽，而肇事後被告所駕駛之七Ｇ－一四七五號自用小客車，其前擋風玻璃
    嚴重裂損，左前車輪車胎破損，且現場圖所示並無被告車輛遺留之煞車痕，參以
    乙○○騎乘之機車車身右側撞擊情形嚴重，足徵車禍發生當時，被告係以高速行
    駛，未採取任何閃煞措施，而由右方直接撞擊乙○○所騎乘機車車頭部位，致乙
    ○○受撞擊後彈起而碰撞被告車輛擋風玻璃後跌落地面之事實至為明確．被告受
    此劇烈撞擊且車輪破損，辯稱不知撞擊何物，孰能置信？且依常情，駕駛車輛無
    論撞至何物，駕駛人應皆會停車察看自己車輛之受損情況，以判斷該車是否能繼
    續安全行駛，被告所駕駛車輛於肇事後前檔風玻璃已破損，左前輪亦已破損，被
    告竟仍未下車察看，繼續行駛，顯不符常情。所辯不知撞擊何物云云，顯為事後
    卸責之詞，並無可採。
二、按汽車駕駛人應注意車前狀況，並隨時採取必要之安全措施；又汽車駕駛人飲酒
    後其吐氣所含酒精成份超過每公升零點二五毫克以上者，不得駕車；又車輛行至
    無號誌或號誌故障而無交通警察指揮之交岔路口，未劃分幹、支線或同為幹線道
    或支線道者，如同為直行車者，左方車應暫停讓右方車先行。道路交通安全規則
    第九十四條第三項、第一百十四條第二款、第一百零二條第一第二款分別定有明
    文。被告駕駛車輛應注意上開規定，而依車禍發生當時之天候晴、光線夜間有照
    明及道路平坦無缺陷等，亦無不能注意之情，竟疏未注意及此，酒後駕車於交岔
    路口與告訴人所騎乘機車發生碰撞，其有過失至為明確，又告訴人乙○○因本件
    車禍受有臉部撕裂傷、右小腿擦傷、右腳擦傷、臉部擦傷等傷害，有診斷證明書
    一份在卷可稽，其傷害與被告之過失行為復有相當因果關係，則被告酒後不能安
    全駕駛而仍駕車肇事致人傷後逃逸之犯行，堪以認定，至告訴人騎乘機車行經該
    號誌未正常運作之交岔路口時，其與被告之行進方向均同為直行車，而告訴人係
    屬左方車，告訴人未於路口暫停讓屬右方車之被告車輛先行，其就車禍事故之發
    生亦有過失，然此並無解於被告所應負之罪責。
三、核被告服用酒類，不能安全駕駛汽車而駕駛，因過失傷害乙○○，於駕車肇事致
    人傷後逃逸，所為係犯刑法第一百八十五條之三之違背義務致交通危險罪，第二
    百八十四條第一項前段之過失傷害罪、第一百八十五條之四之肇事遺棄罪，又被
    告酒醉駕車，因而致人受傷，應依道路交通管理處罰條例第八十六條第一項規定
    ，就所犯過失傷罪部分加重其刑，所犯違背義務致交通危險罪、過失傷害罪、肇
    事遺棄罪三罪間，犯意各別，行為互殊，應予分論併罰，爰審酌被告無視政府大
    力宣導禁止酒後駕車之政令，於飲用大量酒類，呼氣酒精濃度高達每公升一點四
    一毫克而處於不能安全駕駛之狀態時，仍駕駛車輛於道路上飆駛，置路上其他用
    路人之生命財產如無物，且於過失肇事致人受傷後，竟不停車將被害人送醫診治
    ，反畏罪潛逃，幸路人目擊而報警始查獲上情，其行實無可取，及審酌被告犯罪
    後坦承部分犯行，知所悔悟等一切情狀，分別量處如主文所示之刑，並定其應執
    行刑。
據上論斷，應依刑事訴訟法第二百九十九條第一項前段，刑法第一百八十五條之三、
第一百八十五條之四、第二百八十四條第一項前段、第五十一條第五款，道路交通管
理處罰條例第八十六條第一項，罰金罰鍰提高標準條例第一條前段，判決如主文。
本案經檢察官呂理銘到庭執行職務。
中      華      民      國      九十        年      一    月    十九    日
                                  臺灣桃園地方法院刑事第一庭
                                      法  官    黃  斯  偉
右正本證明與原本無異。
如不服本判決，應於判決送達後十日內向本院提出上訴狀( 應附繕本 )，上訴於
臺灣高等法院。
        書記官    薛  淑  玲
中      華      民      國      九十        年      一    月    二十    日
附論罪科刑依據之法條：
刑法第一百八十五條之三
服用毒品、麻醉藥品、酒類或其他相關之物、不能安全駕駛動力交通工具而駕駛者，
處一年以下有期徒刑、拘役或三萬元以下罰金。
刑法第一百八十五條之四
駕駛動力交通工具者肇事，致人死傷而逃逸者，處六月以上五年以下有期徒刑。
刑法第二百八十四條
因過失傷害人者，處六月以下有期徒刑、拘役或五百元以下罰金。致重傷者，處一年
以下有期徒刑、拘役或五百元下罰金。
從事業務之人，因業務之過失傷害人者，處一年以下有期徒刑、拘役或一千元以下罰
金。致重傷者，處三年以下有期徒刑、拘役或二千元以下罰金。
道路交通管理處罰條例第八十六條第一項
汽車駕駛人，無駕駛執照駕車、酒醉駕車、吸食毒品或迷幻藥駕車、行駛人行道或行
經行人穿越道不依規定讓行人優先通行，因而致人受傷或死亡，依法應負刑事責任者
，加重其刑至二分之一。


司法院資訊處製作；財團法人民間司法改革基金會備份。
